臺灣臺南地方法院刑事判決
111年度簡上字第157號
上  訴  人  郭隆榮
即  被  告          

上列上訴人即被告因違反毒品危害防制條例案件，不服本院111
年度簡字第1514號中華民國111年5月16日第一審刑事簡易判決（
偵查案號：臺灣臺南地方檢察署111年度營毒偵字第144號），提
起上訴，本院管轄之第二審合議庭判決如下：
    主  文
上訴駁回。
    事實及理由
一、按案件上訴於第二審，被告經合法傳喚，無正當之理由不到
    庭者，得不待其陳述，逕行判決，而對於簡易判決有不服者
    ，得上訴於管轄之第二審地方法院合議庭，且對於簡易判決
    上訴，準用刑事訴訟法第3編第1章、第2章除第361條以外之
    規定，此觀刑事訴訟法第371條、第455條之1第1項、第3項
    規定即明。經查，本案上訴人即被告（下稱被告）郭隆榮經
    合法傳喚，無正當理由而未於審理期日到庭，有本院送達證
    書、被告之個人基本資料查詢結果、臺灣高等法院在監在押
    全國紀錄表及本院刑事報到單各1份在卷可稽，依首揭規定
    ，本院自得不待其陳述，由檢察官一造辯論而為判決，合先
    敘明。
二、本案經本院審理結果，認原審以被告犯施用第二級毒品罪，
    判處有期徒刑4月，如易科罰金，以新臺幣（下同）1千元折
    算1日。經核認事用法及量刑均無不當，應予維持，爰引用
    第一審刑事簡易判決書記載之事實、證據及理由（如附件）
    。
三、被告於本院準備程序及審理時均未到庭，惟據其提出上訴狀
    所載之上訴意旨略以：被告雖戒除毒癮意志薄弱，然僅屬戕
    害個人健康之行為，並未危害他人生命財產，且家中尚有待
    扶養之雙親，請求減免其刑等語前來。
四、原審以被告施用第二級毒品犯行，係違反毒品危害防制條例
    第10條第2項之施用第二級毒品罪，事證明確，適用刑事訴
    訟法第449條第1項前段、第454條第2項，毒品危害防制條例
    第10條第2項，刑法第11條前段、第41條第1項前段之規定，
    並審酌被告前經觀察勒戒，未能深切體認毒品危害已身之鉅
    ，漠視法令禁制，顯然其戒除毒癮之意志薄弱，惟念其施用
    毒品本質上係戕害個人健康之行為，尚未侵害他人權益，暨
    兼衡其前科素行、家庭經濟狀況及犯罪後坦承犯行態度等一
    切情狀，量處有期徒刑4月，並諭知易科罰金之折算標準之
    標準，經核其認事用法並無違誤，量刑亦稱允當。
五、上訴意旨雖以前詞上訴、請求免除其刑等語前來。惟查：
㈠、按「犯第4條至第8條、第10條或第11條之罪，供出毒品來源
    ，因而查獲其他正犯或共犯者，減輕或免除其刑。」毒品危
    害防制條例第17條第1項定有明文；又犯最重本刑為三年以
    下有期徒刑、拘役或專科罰金之罪，情節輕微，顯可憫恕，
    認為依第59條規定減輕其刑仍嫌過重者，得免除其刑，刑法
    第61條亦有明文。查本案被告所犯施用第二級毒品罪，為最
    重本刑為3年以下有期徒刑之罪，惟本院衡其經觀察勒戒猶
    未能戒除毒癮，進而再犯本罪之犯罪情狀，並無顯可憫恕，
    認科以最低度刑仍嫌過重而有適用刑法第59條酌減其刑之情
    況，自無刑法第61條得免除其刑之適用；再者，參諸被告並
    無供出毒品來源並因而查獲正犯及共犯之情形，自亦無適用
    毒品危害防制條例第17條第1項減輕或免其刑之規定。
㈡、被告另以其犯罪行為屬戕害個人健康及家庭狀況即其家中有
    雙親待扶養為上訴理由。惟被告之家庭生活情形，僅係法院
    科刑時參酌之事項之一，原審判決既審酌前述各項因素綜合
    判斷而為量刑，並已審酌被告戒除毒癮之意志薄弱，其施用
    毒品本質上係戕害個人健康之行為，尚未侵害他人權益等情
    為量刑，自無不當，無從僅憑被告所述之家庭狀況遽認原審
    之刑罰裁量失之過苛或有免除其刑之適用，被告據此主張原
    審判決量刑不當，並無可採。本院認原審認事用法並無違誤
    ，量刑亦屬妥適，被告上訴並無理由，應予駁回。
據上論斷，應依刑事訴訟法第455條之1第1項、第3項、第371條
、第368條、第373條，判決如主文。
本案經檢察官許嘉龍聲請簡易判決處刑，檢察官董詠勝到庭執行
職務。 
中　　華　　民　　國　　111 　年　　10　　月　　20　　日
　　　　　　　　　刑事第二庭    審判長法　官　彭喜有
　　　　　　　　　
　　　　　　　　　                    法  官  蔡盈貞
　　　　　　　　　
　　　　　　　　　                    法  官  洪士傑
　　　　　　　　　
以上正本證明與原本無異
如不服本判決應於收受本判後20日內向本院提出上訴書狀，並應
敘述具體理由。其未敘述上訴理由者，應於上訴期間屆滿後20日
內向本院補提理由書狀（均須按他造當事人之人數附繕本）「切
勿逕送上級法院」。
        　　　　　　　　　　　　　　　書記官　吳鸝稻
中　　華　　民　　國　　111 　年　　10　　月　　20　　日
附錄本案論罪科刑法條：
毒品危害防制條例第10條第2項
施用第二級毒品者，處 3 年以下有期徒刑。

附件
臺灣臺南地方法院刑事簡易判決
111年度簡字第1514號
聲  請  人  臺灣臺南地方檢察署檢察官
被      告  郭隆榮




上列被告因違反毒品危害防制條例案件，經檢察官聲請以簡易判
決處刑（111年度營毒偵字第144號），本院判決如下：
    主  文
郭隆榮施用第二級毒品，處有期徒刑肆月，如易科罰金，以新臺
幣壹仟元折算壹日。
    事實及理由
一、本件犯罪事實及證據，均引用檢察官聲請簡易判決處刑書（
    如附件）之記載。
二、核被告郭隆榮所為，係違反毒品危害防制條例第10條第2項
    之施用第二級毒品罪。其因施用前持有甲基安非他命之低度
    行為，為其施用甲基安非他命之高度行為所吸收，不另論罪
    。
三、本院審酌被告前已因施用毒品而經觀察、勒戒，猶未深切體
    認毒品危害己身之鉅，及早謀求脫離毒害之道，反漠視法令
    禁制，再犯下本件施用毒品之罪，顯見其戒除毒癮之意志薄
    弱，然因其施用毒品係戕害個人健康，尚未侵害他人之權益
    ，並兼衡其前科素行、智識程度及家庭經濟狀況等一切情狀
    ，量處如主文所示之刑，並諭知易科罰金之折算標準。
四、依刑事訴訟法第449條第1項、第454條第2項，毒品危害防制
    條例第10條第2項，刑法第11條前段、第41條第1項，逕以簡
    易判決處刑如主文。
五、如不服本件判決，得自收受送達之日起20日內，向本院提起
    上訴狀（須附繕本），上訴於本院管轄之第二審地方法院合
    議庭。
中　　華　　民　　國　　111 　年　　6 　　月　　1 　　日
　　　　　　　　　刑事第七庭    法　官　郭千黛
以上正本證明與原本無異。
  　　　　　　　　　　　　　　　書記官　黃瓊蘭
中　　華　　民　　國　　111 　年　　6 　　月　　2 　　日
附錄本案論罪科刑法條：
毒品危害防制條例第10條第2項
施用第二級毒品者，處 3 年以下有期徒刑。
（附件）
臺灣臺南地方檢察署檢察官聲請簡易判決處刑書　
111年度營毒偵字第144號
　　被　　　告　郭隆榮　男　37歲（民國00年0月00日生）
　　　　　　　　　　　　住○○市○○區○○里○○○000號
                        （於法務部○○○○○○○○○○○
                        執行）
　　　　　　　　　　　　國民身分證統一編號：Z000000000號
上列被告因違反毒品危害防制條例案件，業經偵查終結，認為宜
以簡易判決處刑，茲將犯罪事實及證據並所犯法條分敘如下：
        犯罪事實
一、郭隆榮前因施用毒品案件，經法院裁定送觀察、勒戒後，認
    無繼續施用毒品傾向，於民國110年5月5日執行完畢釋放出
    所，由本署檢察官以110年度營毒偵字第107號為不起訴處分
    。詎其於前揭觀察、勒戒執行完畢釋放後3 年內之111年2月
    19日17時30分許，基於施用第二級毒品之犯意，在其位於臺
    南市○○區○○里○○○000號住處，將第二級毒品甲基安非他命置
    入玻璃球內燒烤後吸食煙霧施用。嗣於111年2月21日21時14
    分許，因其為列管毒品人口，經警通知到場依法採尿，送驗
    結果呈甲基安非他命陽性反應。
二、案經臺南市政府警察局學甲分局報告偵辦。
　　　　證據並所犯法條
一、上揭犯罪事實，業據被告郭隆榮坦承不諱，且上開採集之尿
    液經送正修科技大學超微量研究科技中心檢驗，甲基安非他
    命檢驗項目之確認檢驗結果呈陽性反應等情，有該中心尿液
    檢驗報告（原始編號：Z000000000000）、臺南市政府警察
    局學甲分局採集尿液姓名對照表（尿液編號：Z00000000000
    0）在卷可稽，足認被告自白與事實相符，其犯罪嫌疑應堪
    認定。
二、核被告所為，係犯毒品危害防制條例第10條第2項施用第二
    級毒品罪嫌。
三、依毒品危害防制條例第23條第2項、刑事訴訟法第451條第1
    項聲請逕以簡易判決處刑。
    此  致
臺灣臺南地方法院
中　　華　　民　　國　 111　　年　　5 　　月　　16　　日
　　　　　　　　　　　　　    檢察官  許  嘉  龍
本件證明與原本無異 
中　　華　　民　　國　 111　　年　　5 　　月　　19　　日
　　　　　　　　　　　　　　　書記官　陳　立　偉